---
title: "E_Major_theme"
author: "邱奕勳"
date: "2020/7/4"
output: html_document
---

```{r setup, drake=F}
knitr::opts_chunk$set(echo = TRUE, message=F, warning=F)
library(drake)
purl_drakePlan(
  filename=
    file.path(
      getwd(),
      "emajor.Rmd"),
  plan_name="plan_emajor"
)

downloader::download("https://www.dropbox.com/s/umlq3k6h5uao1fp/indicator.xlsx?dl=1", destfile=file.path(getwd(),"indicator.xlsx"))
downloader::download("https://www.dropbox.com/s/klb9rtzr35gfqcz/Report.xls?dl=1", destfile=file.path(getwd(),"Report.xls"))
downloader::download("https://www.dropbox.com/s/fpwrq6cnk3skql9/trash.xlsx?dl=1", destfile=file.path(getwd(),"trash.xlsx"))

```

```{r makecondition}
library(dplyr); library(stringr); library(ggplot2); library(plotly); library(lubridate); library(readr); library(tidyr); library(showtext);library(grid);library(readxl);library(gridExtra);
library(reshape2); library(emajor)

font_add_google("Noto Serif TC", "NSerifC") #google字體
showtext_auto(enable=TRUE) #啟用字體
```


#exemple data

```{r Report}
Report = read_excel(file_in("/Users/martin/Github/emajor/Report.xls"))
```

```{r deposit}
deposit=
{
  Report%>%
    pivot_longer(
      cols=`中華民國`:`德　國`,
      names_to="國別",values_to="外匯存底"
    )%>%
    filter(時間=="109年5月")->deposit
  
  deposit[order(-deposit$外匯存底),]->deposit
  
  deposit%>%
    mutate(order=(as.character(1:7)))->deposit
}

```

```{r trash}
trash = {
  trash <- read_excel(file_in("/Users/martin/Github/emajor/trash.xlsx"))
  trash$統計期 %>% ymd() -> trash$統計期
  trash
} 
```

```{r indicator1}
indicator1 = {
  read_excel(file_in("/Users/martin/Github/emajor/indicator.xlsx")) -> indicator
  indicator$年月 %>% ymd() ->indicator$年月
  melt(indicator, id.vars = "年月")->indicator1 #long format
  indicator1
}

```
#底圖需注意
1. 設定y軸靠右
+scale_y_continuous(position = "right")

2. 設定x,y,title, subtitle
+labs(x="",y="",title = "平均每人每日一般廢棄物產生量", subtitle = "單位：月")


#baseplot
##geom_line_without_legend
```{r line_baseplot, message=F, warning=F}
line_baseplot = {
indicator%>%ggplot(aes(x=年月))+
  geom_hline(yintercept = 100, color="black", linetype="longdash" , size =0.3)+ #標準線
  geom_line(aes(y=領先指標),color="#1f78b4",size=1.5)+ #geom
  geom_line(aes(y=同時指標),color="#33a02c",size=1.5)+
  geom_line(aes(y=落後指標),color="#d95f02",size=1.5)+
  labs(x="",y="",title = "景氣指標", subtitle = "單位：點")+ #兩標、title、subtitle為Y軸
  scale_y_discrete(limits = c(97:103), position = "right")+
  scale_x_date( #breaks
      breaks = seq(as.Date("2019-05-01"), as.Date("2020-03-01"), by="2 month"),
      labels = c("201905","07","09","11","202001","03")
      )
  }
```

```{r}
line_baseplot
```

##geom_line_with_legend
```{r line_legend_baseplot, message=F, warning=F}
line_legend_baseplot = {
  indicator1%>%ggplot(aes(x=indicator1$年月,y=indicator1$value,color=indicator1$variable))+
  geom_hline(yintercept = 100, color="black", linetype="longdash" , size =0.3)+ #標準線
  geom_line(size=1.5)+
  scale_color_manual(values = c("#1f78b4","#33a02c","#d95f02"))+
  labs(x="",y="",title = "景氣指標", subtitle = "單位：點")+ #兩標、title
  scale_y_discrete(limits = c(97:103), position = "right")+
  scale_x_date( #breaks
      breaks = seq(as.Date("2019-05-01"), as.Date("2020-03-01"), by="2 month"),
      labels = c("201905","07","09","11","202001","03")
      )
}
```

```{r}
line_legend_baseplot
```

## geom_col
```{r col_baseplot, message=F, warning=F}
col_baseplot = {
  deposit%>%
  ggplot()+
  geom_col(
    aes(x=order,y=外匯存底),
    width = 0.5,fill="#1f78b4"
  )+
  labs(x="",y="",title = "主要國家於2020年5月的外匯存底", subtitle = "單位：億美元")+
  scale_y_continuous(position = "right")+
  scale_x_discrete(labels=deposit$國別)

}
```

```{r}
col_baseplot
```


##geom_point
```{r point_baseplot, message=F, warning=F}
point_baseplot = {
  trash %>% ggplot(
  aes(x=trash$統計期, y= trash$`平均每人每日一般廢棄物產生量 (公斤)`, color=trash$統計區)
  )+
  geom_smooth(size = 0.6, alpha = 0.2)+
  geom_point(size=0.7)+
  scale_y_continuous(position = "right")+ #y 軸靠右
  labs(x="",y="",title = "平均每人每日一般廢棄物產生量", subtitle = "單位：公斤")+
  scale_x_date( #breaks
      breaks = c(as.Date("2001-01-01") ,seq(as.Date("2005-01-01"), as.Date("2020-01-01"), by="5 year")),
      labels = c("200101","200501","201001","201501","202001")
      )  #兩標、title、subtitle為Y軸
}
```

```{r}
point_baseplot
```


#emajor_theme

  * `emajor_theme(baseplot, bar_col)`

Arguments:
  * baseplot:底圖(ggplot 物件)  
  * bar_col: 是否為geom_bar 或 geom_col物件，是則1;否則0


##geom_line_without_legend
```{r line_baseplot_m, message=F, warning=F}
line_baseplot_m ={
  emajor_theme(line_baseplot,0)
}

```

##geom_line_with_legend
```{r, message=F, warning=F}
emajor_theme(line_legend_baseplot,0)
```


##geom_col
```{r, message=F, warning=F}
emajor_theme(col_baseplot,1)
```


##geom_point
```{r, message=F, warning=F}
emajor_theme(point_baseplot,0)
```


#grid

##grid_function
###single_plot
```{r}
emajor_grid_single <- function(modifiedPlot, sources, png_filename){
  ggplotGrob(modifiedPlot) -> grobPlot
  
  theme_tag <- rectGrob( #top left rect
    x = 0, y = 0.995, width = 0.02,just = c("left","top"), 
    height = 0.05, gp = gpar(fill="#E74C3C", col = "red"))

  theme_line <-rectGrob( #top line
    x = 0, y = 0.995, width = 1,just = c("left","top"), 
    height = 0.003, gp = gpar( fill = "#E74C3C", col = "red"))

  source_text <- textGrob( #bottom sources
    sources, x = 0.05,y=0.03 ,just = "left", #relative to x,y location
    gp = gpar(fontface = 3L, fontsize = 9, col="#7c8290")
    )

  emajor_text <- textGrob( #bottom-right emajor tag
    "E.Major", x = 0.95,y=0.03 ,
    gp = gpar(fontface = "bold", fontsize = 10, col="#E74C3C", alpha = 0.5, fontfamily = "NSerifC")
    )
  
  grid.newpage() #show 
  grid.draw(modifiedPlot)
  grid.draw(theme_tag)
  grid.draw(theme_line)
  grid.draw(source_text)
  grid.draw(emajor_text)
  
  png(png_filename, width = 480, height = 480) #save to png
  grid.newpage()
  grid.draw(modifiedPlot)
  grid.draw(theme_tag)
  grid.draw(theme_line)
  grid.draw(source_text)
  grid.draw(emajor_text)
  dev.off()
  
}

```

###composite_plot
```{r}
emajor_grid_composite <- function(modifiedPlot1,modifiedPlot2, sources, png_filename){
  #ggplot to Grob object
  ggplotGrob(modifiedPlot1) -> grobPlot1
  ggplotGrob(modifiedPlot2) -> grobPlot2
  
  #Grob element
  theme_tag <- rectGrob( #top left rect
    x = 0, y = 0.995, width = 0.02,just = c("left","top"), 
    height = 0.05, gp = gpar(fill="#E74C3C", col = "red"))
  theme_line <-rectGrob( #top line
    x = 0, y = 0.995, width = 1,just = c("left","top"), 
    height = 0.003, gp = gpar( fill = "#E74C3C", col = "red"))
  source_text <- textGrob( #bottom sources
    sources, x = 0.03,y=0.03 ,just = "left", #relative to x,y location
    gp = gpar(fontface = 3L, fontsize = 9, col="#7c8290")
    )
  emajor_text <- textGrob( #bottom-right emajor tag
    "E.Major", x = 0.95,y=0.03 ,
    gp = gpar(fontface = "bold", fontsize = 10, col="#E74C3C", alpha = 0.5, fontfamily = "NSerifC")
    )
  
  #show
  grid.newpage() 
  grid.arrange(grobPlot1, grobPlot2,ncol=2)
  grid.draw(theme_tag)
  grid.draw(theme_line)
  grid.draw(source_text)
  grid.draw(emajor_text)
  
  #save to png
  png(png_filename, width = 800, height = 400) 
  grid.newpage()
  grid.arrange(grobPlot1, grobPlot2,ncol=2)
  grid.draw(theme_tag)
  grid.draw(theme_line)
  grid.draw(source_text)
  grid.draw(emajor_text)
  dev.off()
  
}

```


##single
###geom_line_without_legend
```{r}
emajor_grid_single(line_baseplot_m, "sources:國發會景氣指標查詢系統", "picture/line.png")
```
###geom_line_with_legend
```{r}
emajor_grid_single(line_legend_baseplot_m, "sources:國發會景氣指標查詢系統", "picture/line_legend.png")
```
###geom_col
```{r}
emajor_grid_single(col_baseplot_m, "sources:sources:國發會景氣指標查詢系統", "picture/col.png")
```
###geom_point
```{r}
emajor_grid_single(point_baseplot_m, "sources:政府資料開放平台" ,"picture/point.png")
```

##composite
```{r}
emajor_grid_composite(line_baseplot_m, col_baseplot_m,"sources:國發會景氣指標查詢系統", "picture/line_col.png")
```





